【裁判字號】    89,易,1491
【裁判日期】    890614
【裁判案由】    毒品危害防制條例
【裁判全文】
臺灣臺中地方法院刑事判決                        八十九年度易字第一四九一號
    公  訴  人  台灣台中地方法院檢察署檢察官
    被      告  甲○○
右列被告因毒品危害防制條例案件，經檢察官提起公訴（八十九年度毒偵字第二四八
０號），本院判決如左：
    主  文
甲○○施用第二級毒品，累犯，處有期徒刑伍月，如易科罰金，以參佰元折算壹日。
扣案之安非他命０‧四公克沒收銷燬之。
    事  實
一、甲○○曾因違反麻醉藥品管理條例案件，經本院判處有期徒刑六月，於八十七年
    三月三日執行完畢，並曾因施用毒品案件，先後依本院八十八年度毒聲字第六五
    八、四一二四號裁定送觀察勒戒後，均認無繼續施用毒品傾向，由台灣台中地方
    法院檢察署檢察官分別以八十八年度偵字第六八五、二三五五號及八十八年度偵
    字第一六五六二號處分不起訴。仍不知悔改，復於八十八年十二月七日經警採尿
    前三日某時，在不詳地點，施用第二級毒品安非他命一次。為警於八十八年十二
    月七日十時許，在台中縣豐原市○○路二五五號對面溪旁查獲。並扣得安非他命
    ０‧四公克。
二、案經台中縣警察局豐原分局報請台灣台中地方法院檢察署檢察官偵查起訴。
    理  由
一、訊據被告甲○○否認施用第二級毒品犯行，辯稱伊於勒戒後即未再施用安非他命
    云云。惟查被告於上開時地為警查獲後，經警採其尿液送驗結果，安非他命反應
    為陽性，有台中縣衛生局檢驗尿水報告書附卷足憑，顯見被告於採尿前之三日內
    之某時，確有施用安非他命之行為，所辯無非飾卸之詞，不足採信，此外復有安
    非他命０‧四公克扣案可稽，事證明確。又被告前曾因施用毒品案件，先後依本
    院八十八年度毒聲字第六五八、四一二四號裁定送觀察勒戒後，均認無繼續施用
    毒品傾向，由台灣台中地方法院檢察署檢察官分別以八十八年度偵字第六八五、
    二三五五號及八十八年度偵字第一六五六二號處分不起訴，亦有台灣台中地方法
    院檢察署檢察官不起訴處分書二件在卷足證，被告犯行已堪認定。
二、核被告所為，係犯毒品危害防制條例第十條第二項之施用第二級毒品罪。其持有
    之低度行為，已為施用之高度行為所吸收，不另論罪。又被告曾因違反麻醉藥品
    管理條例案件，經本院判處有期徒刑六月，於八十七年三月三日執行完畢，有台
    灣台中地方法院檢察署刑案資料查註紀錄表足稽，五年以內再犯有期徒刑以上之
    本罪，為累犯，應依法加重其刑。爰審酌被告已有麻醉藥品管理條例前科，並經
    送觀察勒戒二次，仍不知悔悟及其犯罪手段、所生危害、犯罪後態度等一切情狀
    ，處以如主文所示之刑，並諭知易科罰金之折算標準。扣案之第二級毒品安非他
    命０‧四公克，不論屬於被告與否，應依毒品危害防制條例第十八條第一項前段
    規定諭知沒收銷燬之。至另扣案之吸食器一組，係在被告附近查獲，被告否認為
    其所有，且查無其他證據足認為被告所有，自不得宣告沒收，併予敘明。
據上論斷，應依刑事訴訟法第二百九十九條第一項前段，毒品危害防制條例第十條第
二項、第十八條第一項前段、刑法第十一條前段、第四十七條、第四十一條、罰金罰
鍰提高標準條例第二條，判決如主文。
中      華      民      國      八十九      年      六      月    十四  日
                                        法  官    鍾堯航
右正本證明與原本無異。
如不服本判決，應於送達後十日內向本院提出上訴狀（須附繕本），上訴於台灣高等
法院台中分院。
                                        書記官
中      華      民      國      八十九      年      六      月    十四  日
附錄本案論罪科刑法條全文
毒品危害防制條例第十條第二項
施用第二級毒品者，處三年以下有期徒刑。


司法院資訊處製作；財團法人民間司法改革基金會備份。
